---
title: "Using Simulation to Estimate VaR and ES (Aula 4)"
author: "Ivanildo Batista"
date: "1 de marco de 2021"
output: html_document
---

```{r setup, include=FALSE}
knitr::opts_chunk$set(echo = TRUE)
```

# Aula 4 - Semana 2

##Usando simulacao para estimar o VaR e o ES

Para estimar o quantil alpha de uma distribuicao podemos simular alguns dados dessa distribuicao e tomar o quantil alpha dos dados simulados.

O VaR e o quantil alpha de uma distribuicao, entao este metodo de simulacao deve funcionar. Vamos supor que queremos calcular o VaR no intervalo de confianca de 95%. Digamos que o retorno vem de uma distribuicao normal (nossa hipotese ate agora). Pode-se simular um amostra de 10.000 resultados da distribuicao normal e quinto percentil dos dados simulados e uma estimativa do VaR.

Uma vez que tenha-se estimado o VaR usamos dados simulados, tambem pode-se encontrar o deficit esperado com bastante facilidade. Pega-se os dados simulados e matenhamos apenas os resultados que sao os piores do que o VaR estimado; e a media deles e uma estimativa do deficit esperado. Se o tamanho amostral da simulacao aumentar, essas duas estimativas devem ser muito proximas dos valores reais. O metodo de simulacao e uma boa maneira de verificar nossas formulas quanto ao valor em risco e ao deficit esperado.

Vamos desenhar uma amostra com 100.000 resultados da distribuicao normal, com media mu e desvio padrao sig. O VaR e o quantil alpha desses 100.000 resultados e o ES e a media dos resultados que sao piores do que o VaR ou pior 100.000 x alpha resultados.

Vamos realizar os mesmos procedimentos das aulas anteriores

```{r}
library(quantmod)
wilsh = getSymbols("WILL5000IND", src = "FRED", auto.assign = FALSE)
wilsh = na.omit(wilsh)
wilsh = wilsh['1979-12-31/2017-12-31']
names(wilsh) = "TR"
```

Criando os retornos diarios
```{r}
logret = apply.daily(wilsh,sum)
```

Media amostral
```{r}
mu = round(mean(logret),8)
mu
```

Desvio padrao amostral
```{r}
sig = round(sd(logret),8)
sig
```

**SIMULACAO COM BASE NA DISTRIBUICAO NORMAL**
```{r}
alpha = 0.05
set.seed(123789)
rvec1 = rnorm(100000,mu,sig)
VaR1 = quantile(rvec1, alpha)
ES1=mean(rvec1[rvec1<VaR1])

VaR1

ES1
```

**SIMULACAO COM BASE NA DISTRIBUICAO DOS DADOS** (sem supor normalidade nos dados)
```{r}
alpha = 0.05
set.seed(123789)
rvec2 = sample(as.vector(logret),100000,replace = TRUE)
VaR2 = quantile(rvec2, alpha)
ES2=mean(rvec2[rvec2<VaR2])

VaR2

ES2
```

Distribuicao dos dados
```{r}
hist(rvec1)
hist(rvec2)
```