---
title: "Expected Shortfall (Aula 3)"
author: "Ivanildo Batista"
date: "1 de marco de 2021"
output: html_document
---

```{r setup, include=FALSE}
knitr::opts_chunk$set(echo = TRUE)
```

###Aula 3 - Semana 2

**Expected Shortfall**: Calculo do deficit esperado e o retorno esperado dado que o retorno e pior do que o VaR associado. Expected Shortfall e a media de todos os retornos que sao piores do que o VaR, que nosso exemplo das aulas anteriores, de menos de 1.7% (-0.017 com nivel de significancia de 95%). Em outras palavras, se o resultado fosse pior que -1,7%, o deficit esperado e a perda esperada.

Outros nomes: cVaR, AVar ou perda residual esperada.

Para calcular o Expected Shortfall, primeiramente, irei realizar os passos das aulas anteriores:

```{r}
library(quantmod)
wilsh = getSymbols("WILL5000IND", src = "FRED", auto.assign = FALSE)
wilsh = na.omit(wilsh)
wilsh = wilsh['1979-12-31/2017-12-31']
names(wilsh) = "TR"
```

Criando os retornos diarios:

```{r}
logret = apply.daily(wilsh,sum)
```

Conforme aula anterior estamos assumindo que logret possui uma distribuicao normal agora vamos calcular a media e o desvio padrao amostral.

```{r}
mu = round(mean(logret),8)
sig = round(sd(logret),8)
```

Calculando o Expected Shortfall

```{r}
mu-sig*dnorm(qnorm(0.05,0,1),0,1)/0.05
```

Se o retorno do log for pior do que o VaR, entao a perda media sera o valor do ES.