---
title: "Aula 2 -  Semana 1"
author: "Ivanildo Batista"
date: "9 de fevereiro de 2021"
output: html_document
---

```{r setup, include=FALSE}
knitr::opts_chunk$set(echo = TRUE)
```

## Curso Financial Risk Management with R - Semana 1

### Calculating Daily Returns (Aula 2)

O objetivo dessa aula e calcular os retornos diarios do indice WILSHIRE 5000, que foi extraido na aula anterior.

O calculo de retorno e realizado dividindo o valor atual do indice pelo valor do dia 
anterior e subtraindo 1 (um), conforme abaixo
$$
ret_t = \frac{wilsh_t}{wilsh_{t-1}} - 1
$$
Os resultados podem ser negativos e positivos, mas ha uma limitacao. Os valores
negativos nao podem ser menores que -1 (menos um), ou seja, a variacao do valor do 
indice de um dia para o outro nao pode ser menor que -100%, mas os resultados positivo da variacao podem ultrapassar os 100%. Isso nao apresenta resultados simetrico, por isso e melhor utilizar o logaritmo desse resultado.

Para usar o logaritmo soma-se 1 ao valor da variacao do indice (todos os valores) e depois tiramos o logaritmo (tambem podemos pegar o logaritmo do dia atual menos o logaritmo do dia anterior) e, por fim, encontramos o valor do retorno invertendo o logaritmo com a funcao exponencial. Abaixo podemos ver como e feito esse calculo:

$$
logret_t = log(1+ret_t)
$$
ou
$$
logret_t = log(wilsh_t) - log(wilsh_{t-1})
$$

Antes irei realizar todos os procedimentos da aula anterior.
```{r}
library(quantmod)
wilsh = getSymbols("WILL5000IND", src = "FRED", auto.assign = FALSE)
wilsh = na.omit(wilsh)
wilsh = wilsh['1979-12-31/2017-12-31']
names(wilsh) = "TR"
```

**Calculando o retorno**
```{r}
logret  = diff(log(wilsh$TR))
head(logret,3)
```

Verificando se ha valores faltantes:
```{r}
sum(is.na(logret))
```

Removendo o valor faltante:
```{r}
logret = diff(log(wilsh$TR))[-1]
round(head(logret,3),6)
```

Agora, vemos que nao ha valores faltantes.
```{r}
sum(is.na(logret))
```

Plotando os retornos logaritmicos diarios:
```{r}
plot(logret)
```

Encontrando o retorno do logaritmo do retorno
```{r}
ret = exp(logret) - 1
round(head(ret,3),6)
```

Plotando o grafico dos retornos diarios
```{r}
plot(ret)

```