---
title: "Aula 1 - Semana 2"
author: "Ivanildo Batista"
date: "12 de fevereiro de 2021"
output: html_document
---

```{r setup, include=FALSE}
knitr::opts_chunk$set(echo = TRUE)
```

##Curso Financial Risk Management with R - Semana 2

##Distribution of Returns (Aula 1)

Nessa aula foi discutido sobre a distribuicao normal, que seria a distribuicao ideal
para os retornos analisados. 

**Caracteristicas da distribuicao normal**

1) Possui dois  parametros : a media e o desvio padrao;

2) E a mais conhecida das distribuicoes de probabilidade;

3) Sob Teorema do Limite Central, o somatorio de numeros aleatorios pode ser aproximado para uma distribuicao normal.

Se os retornos sao normalmente distribuidos, o valor em risco e a queda curta esperada sao facilmente calculados, mas caso nao possuam um comportamento normal o calculo do valor em risco e da queda curta esperada sao mais dificeis se de obter.

Tambem foi tratado sobre a distribuicao normal padrao, que possui media zero e desvio
padrao igual a um. Usamos a notacao 

$$
    X \sim N(0,1).
$$
Para dizer que uma variavel aleatoria X possui distribuicao normal padrao.

A funcao densidade de probabilidade e dado por 

$$
  f(x) = \frac{1}{2\pi}e^{-\frac{x^2}{2}}
$$

A distribuicao normal geral possui a notacao

$$
  e \sim N(\mu, \sigma)
$$
Entao temos que 

$$
  X = \mu + \sigma.e \sim N(\mu, \sigma)
$$
Realizando os procedimentos das aulas anteriores:
```{r}
library(quantmod)
wilsh = getSymbols("WILL5000IND", src = "FRED", auto.assign = FALSE)
wilsh = na.omit(wilsh)
wilsh = wilsh['1979-12-31/2017-12-31']
names(wilsh) = "TR"
```
Gerando os retornos diarios

```{r}
logret = apply.daily(wilsh,sum)
```
Irei calcular a media amostral e o desvio padrao amostral:

```{r}
round(mean(logret),8)
```

```{r}
round(sd(logret),8)
```