---
title: "Aula 1 - Semana 1"
author: "Ivanildo Batista"
date: "8 de fevereiro de 2021"
output: html_document
---

```{r setup, include=FALSE}
knitr::opts_chunk$set(echo = TRUE)
```

## Curso Financial Risk Management with R - Semana 1

### Retrieving Data from FRED (Aula 1)

O objetivo dessa aula e extrair dados do FRED, que uma base de dados do FED (conjunto de banco que orientam a politica monetaria americana). Essa base de dados compreende 
dados macroeconomicos (como PIB, oferta de monetaria, inflacao, etc), dados setorias,
dados populacionais e de outros tipos.

Agora irei instalar a biblioteca QUANTMOD para realizar a extracao de dados que temos interesse:
```{r}
library(quantmod)
```

**Indice WILLSHIRE 5000 TOTAL MARKET INDEX**

Irei extrair o indice Wilshire 5000 que e um indice que representa um portfolio que investe em acoes de todas as empresas negociadas nos Estados Unidos da America.Os dados dessa serie sao diarios e vao dos anos de 1971 ate 2017. Usando a biblioteca QUANTMOD irei importar os dados desse indice apara uma variavel, conforme abaixo:

```{r}
wilsh = getSymbols("WILL5000IND", src = "FRED", auto.assign = FALSE)
```

Visualizando a serie em uma tabela:
```{r}
View(wilsh)
```
A serie de dados pode apresentar dados faltantes, principalmente por ter periodos que
nao foram registrados, que sao os casos de sabados e domingos. Por isso os dados do 
tipo NA serao removidos. Antes irei verificar se ha dados faltantes:

```{r}
sum(is.na(wilsh))
```
Vemos que temos 2581 dados faltantes, entao eles serao removidos:
```{r}
wilsh = na.omit(wilsh)
```
Verificando novamente se ha dados faltantes:
```{r}
sum(is.na(wilsh))
```
Irei selecionar os dados para que estejam de 31 de Dezembro de 1971 ate 31 de Dezembro de 2017:
```{r}
wilsh = wilsh['1979-12-31/2017-12-31']
```
Renomeando a variavel:
```{r}
names(wilsh) = "TR"
```
Visualizando as primeiras linhas
```{r}
head(wilsh)
```
Visualizando as ultimas linhas
```{r}
tail(wilsh)
```
Percebemos que do comeco da nossa serie ate o seu final, houve um aumento medio de 65 vezes do valor desse indice, porem isso nao foi de forma instantanea. No grafico abaixo podemos ver a trajetoria do indice ao longo do tempo e que ha muito altos e baixos.
```{r}
plot(wilsh)
```