---
title: "Aula 3 - Semana 1"
author: "Ivanildo Batista"
date: "9 de fevereiro de 2021"
output: html_document
---

```{r setup, include=FALSE}
knitr::opts_chunk$set(echo = TRUE)
```

## Curso Financial Risk Management with R - Semana 1

### Calculating Longer Returns (Aula 3)

Nessa aula foi ensinado sobre o calculo de retornos para periodos maiores que 1 dia.
Esse periodo para calcular o retorno pode ser 2 dias, 3 dias, uma semana, um mes, um
ano, etc.

Como dito anteriormente, para calcular o retorno comecamos com o logaritmo do retorno para um dia, calcula-se o retorno de *t-1* para *t*

$$
  logret_t
$$
Calculando o logaritmo do retorno para 2 dias, teremos que fazer de *t-2* para *t*:

$$
   logret_t + logret_{t-1}
$$
Para encontrar o retorno discreto *exponencializando* o resultado anterior e subtraindo o valor 1:

$$
   exp(logret_t + logret_{t-1}) - 1
$$
Quando queremos encontrar o logaritmo do retorno para periodos de tempo maiores, seguimos o seguinte passo:

Calculamos o logaritmo do retorno
$$
  logret_t
$$
Calcula-se o logaritmo do retorno para *n* dias:
$$
  logret_t + logret_{t-1} + logret_{t-2} + ... + logret_{t-n+1}
$$
E, por fim, *exponencializamos* esse resultado e subtraimos 1:
$$
  exp(logret_t + logret_{t-1} + logret_{t-2} + ... + logret_{t-n+1}) - 1
$$

Antes de realizarmos os calculos, irei fazer o que foi feito nas aulas passadas:
```{r}
library(quantmod)
wilsh = getSymbols("WILL5000IND", src = "FRED", auto.assign = FALSE)
wilsh = na.omit(wilsh)
wilsh = wilsh['1979-12-31/2017-12-31']
names(wilsh) = "TR"
```

**Retornos diarios**

```{r}
logret_d = apply.daily(wilsh,sum)
```
Visualizando as tres primeiras linhas
```{r}
round(head(logret_d,3),6)
```
plotando o grafico de retornos diarios
```{r}
plot(logret_d)
```

**Retornos semanais**

```{r}
logret_w = apply.weekly(wilsh,sum)
```
Visualizando as tres primeiras linhas
```{r}
round(head(logret_w,3),6)
```
plotando o grafico de retornos semanais
```{r}
plot(logret_w)
```

**Retornos mensais**
```{r}
logret_m = apply.monthly(wilsh,sum)
```
Visualizando as tres primeiras linhas
```{r}
round(head(logret_m,3),6)
```
plotando o grafico de retornos mensais
```{r}
plot(logret_m)
```

**Retornos trimestrais**
```{r}
logret_q = apply.quarterly(wilsh,sum)
```
Visualizando as tres primeiras linhas
```{r}
round(head(logret_q,3),6)
```
plotando o grafico de retornos trimestrais
```{r}
plot(logret_q)
```

**Retornos anuais**
```{r}
logret_y = apply.yearly(wilsh,sum)
```
Visualizando as tres primeiras linhas
```{r}
round(head(logret_y,3),6)
```
plotando o grafico de retornos anuais
```{r}
plot(logret_y)
```
