---
title: "Value-At-Risk (Aula 2)"
author: "Ivanildo Batista"
date: "14 de fevereiro de 2021"
output: html_document
---

```{r setup, include=FALSE}
knitr::opts_chunk$set(echo = TRUE)
```

###Aula 2 - Semana 2

**Value-At-Risk (VaR)**: quantia que um portfolio pode perder, com uma dada probabilidade, (1-alfa), sobre uma dado periodo. O valor de alfa pode ser 0.1, 0.05 ou 0.01 e o periodo pode ser de um dia ou de uma semana.

Se o valor de alfa for de 0.05, entao o **VaR** e o quantil de 5% da funcao de distribuicao de probabilidade. Significa que os retornos que estamos analisando estarao 95% das vezes acima do quantil 5%, e em 5% das vezes abaixo desse quantil.

Para calcular o VaR, primeiramente, irei realizar os passos das aulas anteriores:
```{r}
library(quantmod)
wilsh = getSymbols("WILL5000IND", src = "FRED", auto.assign = FALSE)
wilsh = na.omit(wilsh)
wilsh = wilsh['1979-12-31/2017-12-31']
names(wilsh) = "TR"
```

Criando os retornos diarios:

```{r}
logret = apply.daily(wilsh,sum)
```
Conforme aula anterior estamos assumindo que logret possui uma distribuicao normal agora vamos calcular a media e o desvio padrao amostral.

Media amostral:
```{r}
mu = round(mean(logret),8)
mu
```

Desvio padrao amostral:
```{r}
sig = round(sd(logret),8)
sig
```
Por fim, irei calcular o **VaR**

```{r}
VaR = round(qnorm(0.05,mu,sig),6)
VaR
```

